【裁判字號】    89,訴,329
【裁判日期】    890829
【裁判案由】    偽造文書等
【裁判全文】
臺灣臺南地方法院刑事判決                          八十九年度訴字第三二九號
    公  訴  人  臺灣台南地方法院檢察署檢察官
    被      告  乙○○
右列被告因偽造文書案件，經檢察官提起公訴（八十八年度偵字第九八一六號），本
院判決如左：
    主  文
乙○○共同連續行使偽造私文書，足以生損害於他人，處有期徒刑陸月，緩刑參年。
偽造之「甲○○」印章壹枚、偽造之「甲○○」印文陸枚均沒收。
    事  實
一、乙○○明知其年籍不詳之友人王文達所交付之甲○○失竊之身份證，係來路不明
    之贓物，卻仍於民國八十八年五月二十六日予以收受後，於同日與王文達及另一
    不詳姓名男子基於共同偽造私文書並行使之概括犯意聯絡，三人共同至台南縣永
    康市○○○路七三四號神腦國際通訊行，並持甲○○之身分證，由乙○○出面冒
    充其為甲○○之弟王文達，利用不知情之通訊行店長陳玟玲偽刻甲○○之印章，
    及冒用甲○○之名義，連續利用不知情之陳玟玲填寫偽造之市內電話業務申請書
    四紙，並連續蓋用偽造之甲○○印章六次於其上，持向中華電信股份有限公司申
    請台南市市內電話0000000、0000000號過戶與甲○○，並將該二
    電話宅外移機改號為0000000、0000000號（移機地址均為台南縣
    永康市○○街四二三號十二樓之一），以供自己使用，而足生損害於甲○○及中
    華電信股份有限公司（下稱中華電信公司），嗣經中華電信公司以雙掛號函件通
    知甲○○其電話移機之事，為甲○○發覺，進而查獲上情。
二、案經台南市警察局第一分局報請台灣台南地方法院檢察署檢察官偵查起訴。
    理  由
一、訊之被告乙○○固坦承於右揭時地委請陳玟玲代辦上述電話之過戶與移機事宜，
    惟辯稱：「其係向甲○○之弟王文達購買電話，由王文達持甲○○之身分證與其
    一同去辦理云云」。經查：甲○○失竊身分證之事實業據其於警訊中陳述詳細，
    是被告持有之上開甲○○身分證，應屬贓物無疑，又甲○○之弟係王仁廷而非王
    文達，有甲○○之身分證與王仁廷之口卡附卷可參，次查被告乙○○於委請陳玟
    玲辦理電話過戶時，均自稱係王文達為甲○○之弟，並持甲○○之身分證交付與
    陳玟玲之事實，另據證人陳玟玲於偵查中證述明確，觀諸被告於申請過程中均隱
    匿其真實身分，又冒稱係甲○○之弟，且其對王文達之真實年籍復無所悉，其何
    能確認甲○○係王文達之兄，是其顯有收受贓物及假冒他人身分申辦電話之故意
    ，其上述辯解為遁飾之詞，不足採信。此外復有偽造之市內電話業務申請書四紙
    、甲○○之身分證、切結書各一紙，德霖通信有限公司簽收單一紙附卷可證，本
    案事證明確，被告犯行應堪認定。
二、核被告乙○○所為，係犯刑法第三百四十九條第一項收受贓物罪、第二百十七條
    第一項偽造印章罪、第二百十條、第二百十六條之行使偽造私文書罪（起訴書漏
    引第二百十七條第一項之罪）。被告與王文達及另一年籍姓名不詳之成年男子間
    就刑法第二百十七條第一項、第二百十條、第二百十六條之罪，有犯意聯絡及行
    為分擔，應論以共同正犯。其等利用不知情之第三人陳玟玲偽造偽造甲○○之署
    押及偽造甲○○印章之行為，為偽造電話申請書之階段行為，不另論罪。其偽造
    申請書後，復持以行使，其偽造之低度行為為行使之高度行為所吸收，亦不論之
    。次被告利用無犯罪故意之陳玟玲而行使偽造文書犯行，為間接正犯。再被告連
    續偽造市內電話申請書肆紙，先後多次犯行，時間緊接，罪名與構成要件相同，
    顯係基於概括犯意而為，應依連續犯規定論以一罪，並加重其刑。又被告收受贓
    物之行為與連續行使偽造私文書之行為間，有方法結果之牽連關係，為牽連犯，
    應從一重之連續行使偽造私文書罪處斷。爰審酌被告犯罪之動機、目的、手段、
    所生危害，及犯罪後已將積欠之電話費繳清等一切情狀，量處如主文所示之刑，
    以資懲儆。又被告前未曾受有期徒刑以上刑之宣告，有台灣台南地方法院檢察署
    刑案資料查註紀錄表在卷可憑，其經此教訓後，應知所警惕，信無再犯之虞，本
    院因認所宣告之刑以暫不執行為適當，併諭知緩刑三年，以勵自新。
三、偽造之甲○○印章壹枚（雖未扣案但不能證明業已滅失）、中華電信股份有限公
    司室內電話業務申請書上之甲○○印文計六枚（偽造之中華電信公司市內電話業
    務申請書因已為中華電信公司所收受，成為中華電信公司所有，爰不為沒收之諭
    知），不問屬於犯人與否，均沒收之。
據上論斷，應依刑事訴訟法第二百九十九條第一項前段，刑法第二十八條、第五十六
條、第三百四十九條第一項、第二百十條、第二百十六條、第二百十七條第一項、第
五十五條、第七十四條第一款，罰金罰鍰提高標準條例第一條前段，判決如主文。
本案經檢察官王百玄到庭執行職務。
中    華    民    國      八十九    年      八        月    二十九      日
                              臺灣臺南地方法院刑事第二庭
                                      法  官 石家禎
右正本證明與原本無異
如不服本判決應於送達後十日內向本院提出上訴狀
                                      書記官 葉東平
中    華    民    國      八十九    年      八        月      三十      日
附錄本案論罪科刑法條全文：
刑法第二百十條：偽造、變造私文書，足以生損害於公眾或他人者，處五年以下有期
                徒刑。
刑法第二百十六條：行使第二百十條至第二百十五條之文書者，依偽造、變造文書或
                  登載不實事項或使登載不實事項之規定處斷。
刑法第二百十七條
偽造印章、印文或署押，足以生損害於公眾或他人者，處三年以下有期徒刑。
刑法第三百四十九條
收受贓物者，處三年以下有期徒刑、拘役或五百元以下罰金。


司法院資訊處製作；財團法人民間司法改革基金會備份。
